【裁判字號】    90,訴,379
【裁判日期】    900409
【裁判案由】    給付借款
【裁判全文】
臺灣臺南地方法院民事判決                            九十年度訴字第三七九號
    原      告  台南縣安定鄉農會
    法定代理人  甲○○
    訴訟代理人  丙○○
    被      告  乙○○
                        身分證.
右當事人間請求給付借款事件，本院判決如左：
    主    文
被告應給付原告新台幣肆佰拾伍萬元，及自民國八十九年七月十七日起至清償日止
，按年息百分之九點七計算之利息，暨自民國八十九年八月十八日起至民國九十年二
月十七日止，按上開利率百分之十，自民國九十年二月十八日起至清償日止，按上開
利率百分之二十計算之違約金。
訴訟費用由被告負擔。
本判決於原告以新台幣壹佰肆拾伍萬元為被告供擔保後，得假執行；但被告如於假執
行程序實施前，以新臺幣肆佰拾伍萬元為原告預供擔保，得免為假執行。
    事    實
甲、原告方面：
一、聲明：求為判決除假執行供擔保之金額外，餘如主文所示。
二、陳述：訴外人林江立於民國（下同）八十三年九月十七日邀同被告乙○○為連帶
    保證人，向原告借款新台幣（下同）四百五十萬元，約定借款期間至九十八年九
    月十七日止，利息按原告基本放款利率百分之八點八五加碼年息百分之一點六按
    月計付，並同意於原告調整基本放款利率時隨同調整，本金則以每六個月為一期
    共分三十期攤還，如未按期攤還本金或繳付利息，即喪失期限利益，全部債務視
    為到期，除應清償所積欠之本金及按原約定利率計付遲延利息外，逾期在六個月
    以內部分，按上開利率百分之十，逾期超過六個月部分，按上開利率百分之二十
    加付違約金。詎訴外人林江立僅清償一期本金十五萬元，其餘各期本金於到期後
    均未清償，且利息亦僅繳付至八十九年七月十六日止，迭經催討無效，依約本件
    債務已視為全部到期，應即清償本金四百三十五萬元、遲延利息及違約金（遲延
    利息及違約金之利率則按遲延給付時之基本放款利率百分之八點一加碼年息百分
    之一點六即年息百分之九點七計算），而被告乙○○為連帶保證人，自亦應負給
    付責任，原告為此依連帶保證之法律關係，提起本件訴訟，請求如聲明所示。
三、證據：提出擔保放款借據影本一件、約定書影本一件、放款牌告利率表影本二件
    為證。
乙、被告方面：
一、聲明：求為判決駁回原告之訴及假執行之聲請，如受不利之判決，願供擔保請准
    宣告免為假執行。
二、陳述：本件借款係林江立於八十三年九月十七日以台南縣安定鄉○○段一九四二
    地號土地為擔保物及以被告為連帶保證人，向原告所申貸，林江立既已違約，原
    告自應查封其全部財產，就擔保物充償，如仍有不足，始由被告履行連帶保證人
    之義務，負責清償，始為公允，
    理    由
一、原告起訴主張：訴外人林江立於八十三年九月十七日邀同被告乙○○為連帶保證
    人，向原告借款四百五十萬元，約定借款期間至九十八年九月十七日止，利息按
    原告基本放款利率百分之八點八五加碼年息百分之一點六按月計付，並隨原告基
    本放款利率之調整而調整，本金則以每六個月為一期分期攤還，如未按期攤還本
    金或繳付利息，即喪失期限利益，全部債務視為到期，應即清償所積欠之本金，
    及按原約定利率計付遲延利息及違約金，詎林江立及被告迄今僅清償一期本金十
    五萬元，利息亦僅繳付至八十九年七月十六日止，依約本件債務已視為全部到期
    ，原告尚有本金四百三十五萬元，及按調整後之年息百分之九點七計算之遲延利
    息、違約金未獲受償之事實，業據原告提出擔保放款借據影本一件、約定書影本
    一件、放款牌告利率表影本二件為證，且為被告所不爭執，是原告主張此部分之
    事實堪信為真實。
二、按一般保證人之保證債務具有補充性，如主債務人不履行主債務時，保證人始代
    負履行責任，亦即保證人代負履行責任，係以主債務人之不履行債務為停止條件
    ，債權人非先就主債務人之財產強制執行而無效果前，如向保證人請求者，保證
    人自可對之為先訴抗辯；惟連帶保證則不然，所謂連帶保證者，係指保證人與主
    債務人負同一債務，對於債權人各負全部給付之責任者而言（最高法院四十五年
    台上字第一四二六號判例參照），故連帶保證人與主債務人負同一債務，對於債
    權人各負全部給付之責，其與主債務人間之關係實與連帶債務人彼此間之關係並
    無二致，債權人得對主債務人或連帶保證人同時或先後請求全部或一部之給付，
    連帶保證人無先訴抗辯權，已喪失補充性。準此，被告既為本件借款之連帶保證
    人，自應與借款人林江立負連帶清償債務之責，原告本即有權選擇對被告一人請
    求給付所積欠之全部本金、利息及違約金，被告抗辯原告應先就借款人林江立求
    償，於不足受償時始得向被告求償云云，洵屬無據，自非可採。
三、從而，原告依連帶保證之法律關係，請求被告給付四百三十五萬元，及自八十九
    年七月十七日起至清償日止，按年息百分之九點七計算之利息，暨自八十九年八
    月十八日起至九十年二月十七日止，按上開利率百分之十，自九十年二月十八日
    起至清償日止，按上開利率百分之二十計算之違約金，為有理由，應予准許。
四、兩造均陳明願供擔保請准宣告假執行及免為假執行，經核於法均無不合，爰分別
    酌定相當擔保金額准許之。
五、據上論結，本件原告之訴為有理由，依民事訴訟法第七十八條、第三百九十條第
    二項、第三百九十二條，判決如主文。
中      華      民      國     九十     年      四      月      九      日
                                  臺灣臺南地方法院民事第三庭
~B法      官  葉惠玲
右為正本係照原本作成
如對本判決上訴，須於判決送達後廿日內向本院提出上訴狀
中      華      民      國     九十     年      四      月      九      日
~B法院書記官  李珍瑩


司法院資訊處製作；財團法人民間司法改革基金會備份。
